【裁判字號】    95,訴,760
【裁判日期】    951024
【裁判案由】    違反毒品危害防制條例
【裁判全文】
臺灣新竹地方法院刑事判決               95年度訴字第696號
公  訴  人  臺灣新竹地方法院檢察署檢察官
被      告  甲○○
上列被告因違反毒品危害防制條例案件，檢察官提起公訴（95年
度毒偵字第1507號、第1621號）後，經本院合議庭裁定進行簡式
審判程序，並判決如下：
    主  文
甲○○施用第一級毒品，累犯，處有期徒刑柒月；又施用第一級
毒品，累犯，處有期徒刑柒月。應執行有期徒刑壹年壹月。
    事  實
一、甲○○前於民國91年間因違反毒品危害防制條例案件，經本
    院以91年度易字第519號判決判處有期徒刑7月確定，於93年
    4月16日縮刑期滿執行完畢。
二、又於88年間因施用毒品案件，經本院依聲請以88年度毒聲字
    第1403號裁定送觀察、勒戒結果，因認已無繼續施用毒品之
    傾向，於88年8月27日執行完畢釋放，並經臺灣新竹地方法
    院檢察署檢察官以88年度偵字第3828號為不起訴處分確定；
    又於89年間因施用毒品案件，經本院依聲請以89年度毒聲字
    第221號裁定令入戒治處所施以強制戒治，因戒治成效良好
    ，再經本院以89年度毒聲字第1451號裁定停止戒治，所餘戒
    治期間交付保護管束，於90年1月21日戒治期滿；復於91年
    間因施用毒品案件，經本院依聲請以91年度毒聲字第691號
    裁定令入戒治處所施以強制戒治，於92年8月18日戒治期滿
    釋放。
三、詎其仍不知悛悔，另行基於施用第1級毒品海洛因之犯意，
    於95年7月22日下午3時許採尿時起往前回溯26小時內之某時
    ，在其某姓名年籍不詳之友人位於新竹縣竹北市之住處，以
    將第1級毒品海洛因加入香菸內之方式，施用第1級毒品海洛
    因1次；另亦基於施用第1級毒品海洛因之犯意，於95年8月
    23日晚上7時12分許採尿時起往前回溯26小時內之某時，在
    不詳處所，以上開方式，施用第1級毒品海洛因1次。嗣分別
    於(1)95年7月22日上午11時許，在新竹市○○路200巷6號旁
    ；(2)95年8月23日下午3時許，在新竹市港南風景區為警查獲
    ，而查知上情。
四、案經新竹市警察局第三分局報請臺灣新竹地方法院檢察署檢
    察官偵查起訴。
    理  由
一、本件被甲○○所犯毒品危害防制條例第10條第1項之非法施
    用第1級毒品罪，非死刑、無期徒刑、最輕本刑為3年以上有
    期徒刑之罪或高等法院管轄第一審之案件，被告於本院準備
    程序就被訴事實為有罪之陳述，經本院合議庭認合於刑事訴
    訟法第273條之1之規定，裁定進行簡式審判程序，合先敘明
    。
二、認定犯罪事實所憑之證據及理由：
（一）被告甲○○於警詢、偵訊及本院準備程序、簡式審理程序
      中之自白。
（二）新竹市警察局辦理煙毒、麻醉藥品案尿液送驗受檢人真實
      姓名代號對照表暨送驗登記簿2件、台灣檢驗科技股份有
      限公司95年8月7日、9月11日濫用藥物尿液檢驗報告各1件
      ，證明被告分別於上述時間所採集之尿液，經送驗結果，
      確分別呈嗎啡陽性反應。次按「海洛因經注射入人體後，
      約百分之80於24小時內自尿中排出，：：：尿液中能驗出
      嗎啡陽性反應與其投與量、投與途逕、採尿時間、個人體
      質及檢驗方法之靈敏度有關：：其代謝物嗎啡之平均可檢
      出時限約為26小時：：」，此有行政院衛生署藥物食品檢
      驗局（81）藥檢壹字第8114885號函可參；是經採尿檢驗
      呈嗎啡陽性反應者，通常可認其人於採尿前26小時內之某
      時，曾施用第1級毒品海洛因。
（三）綜上，本件事證明確，被告施用毒品之犯行堪予認定，應
      依法論科。
三、論罪科刑之理由：
（一）按海洛因屬毒品危害防制條例第2條第2項第1款所列之第1
      級毒品，核被告甲○○所為，係犯毒品危害防制條例第10
      條第1項之非法施用第1級毒品罪。被告因施用第1級毒品
      而持有第1級毒品之低度行為，應為施用第1級毒品之高度
      行為所吸收，不另論罪。
（二）被告先後二次施用第1級毒品之犯行，犯意各別，應分論
      併罰。
（三）被告前於91年間因違反毒品危害防制條例案件，經本院以
      91年度易字第519號判決判處有期徒刑7月確定，於93年4
      月16日縮刑期滿執行完畢等情，有臺灣高等法院被告前案
      紀錄表1份在卷可稽，其受有期徒刑之執行完畢，5年以內
      故意再犯本件有期徒刑以上之罪，依刑法第47條第1項之
      規定，均構成累犯，均應加重其刑。
（四）爰審酌被告不思正途，沈溺於吸毒惡習，不知自制，歷經
      觀察勒戒、強制戒治，猶不知悔悟，卻再犯本件，顯然自
      制力薄弱，惟念其所為僅戕害自身身心健康，且犯罪手段
      、情節及所生危害均尚非重大，及犯罪後坦承犯行之態度
      等一切情狀，分別量處如主文所示之刑，並定其應執行之
      刑。
四、適用之法律：
（一）刑事訴訟法第273條之1第1項、第299條第1項前段。
（二）毒品危害防制條例第10條第1項。
（三）刑法第11條前段、第47條第1項、第51條第5款。
本案經檢察官葉乃瑋到庭執行職務。
中    華    民    國    95    年    10    月    24    日
                  刑事第六庭    法  官  魏瑞紅
以上正本證明與原本無異。
如不服本判決，應於送達後10日內向本院提出上訴狀。
中    華    民    國    95    年    10    月    24    日
                                書記官  柯雅菱
附錄論罪科刑法條：
毒品危害防制條例第10條第1項
施用第一級毒品者，處 6 月以上 5 年以下有期徒刑。


司法院資訊處製作；財團法人民間司法改革基金會備份。
